臺灣彰化地方法院民事判決　99年度訴字第925號
原　　　告　蔡清洲
訴訟代理人　蔡瓊珠
訴訟代理人　陳文賢
被　　　告　陳秋煥
上列當事人間請求侵權行為損害賠償事件，原告提起刑事附帶民
事訴訟（99年度簡附民字第30號），經本院刑事庭裁定移送前來
，本院於民國100年3月24日言詞辯論終結，判決如下：
    主  文
(一)被告應給付原告新臺幣壹佰玖拾伍萬元及自民國99年8月17日
  日起至清償日止按週年利率百分之五計算之利息。
(二)本判決原告以新台幣陸拾伍萬元為被告供擔保後得假執行。
    事實及理由
一、原告起訴主張略以：被告可預見將其所申辦之行動電話門號
    交付他人，足供他人作為撥打電話施用詐術使被詐騙人將款
    項匯入所指定帳戶，用以掩飾其犯行，並藉此逃避檢警人員
    之追緝，竟基於幫助詐欺之不確定故意，分別於民國（下同
    ）98年11月19日晚間7時15分許，在彰化縣彰化市之「家樂
    福電信股份有限公司」（下稱家樂福電信）之門市申辦0000
    000000號，及於同日某時在彰化市○○路○段587號威寶電信
    門市申辦威保電信0000000000號等行動電話門號，並將上開
    2 支行動電話門號，在不詳時地交予真實姓名年籍不詳之詐
    欺集團成員使用，該真實姓名年籍不詳之人取得上開之行動
    電話門號後，即持之作為所屬詐欺向不特定人詐財之人頭電
    話門號使用，而與詐欺集團其他成員基於共同意圖不法所有
    之犯意聯絡，於98年12月24日下午1時54分許及翌日即25日
    上午11時許，以上開0000000000號行動電話假冒戶籍員、刑
    警隊及檢察官名義，聯絡原告，佯稱其配偶蔡方怡遭冒名在
    臺中市開設公司倒閉負債，將凍結原告帳戶及不動產，並要
    原告解除定期存款並將錢領出交由臺中地檢署託管致原告因
    而陷於錯誤，而分2次共交付195萬元予詐欺集團成員，嗣原
    告發覺有異而報警，始悉上情，爰依侵權行為損害賠償法則
    ，請求被告賠償上開195萬元之損失，求為判決如主文所示
    等語。
二、被告方面則略以：伊也是被害人，電話卡掉了，沒有犯本案
    ，主謀似有抓到，而主謀住址忘了，查到再陳報鈞院等語並
    求為判決駁回原告之訴。
三、經查：原告主張之事實，業據本院刑事庭以被告幫助詐欺取
    財罪判處有期徒刑4月，如易科罰金，以新台幣1仟元折算1
    日而判刑確定（本案僅為部分犯罪事實），有本院調閱之刑
    事卷證可稽，原告之主張自堪信為真實，被告雖於本院審理
    時否認刑事罪證，抗辯主張主謀似抓到等語，僅陳交本院書
    有林世田之紙條，但100年2月17日言詞審理筆錄又稱真實姓
    名不是林世田，被告抗辯主張自不足採信。按「因故意或過
    失，不法侵害他人之權利者，負損害賠償責任」又「數人共
    同不法侵害他人之權利者，連帶負損害賠償責任﹔不能知其
    中孰為加害人者，亦同。」「造意人及幫助人，視為共同行
    為人。」分別為民法第184條第1項前段、第185條第1項、第
    2 項所明定，原告依據民法侵權行為損害賠償法則請求被告
    給付被詐欺損失之金錢物權即195萬元及自起訴狀繕本送達
    翌日起即99年8月17日起至清償日止之按年息百分之五計算
    之法定遲延利息即為有理由，應予准許。
四、原告陳明願供據保，聲請宣告假執行，合於法律規定，爰酌
    定相當擔保金額宣告之。
五、本件為附帶民事訴訟，毋須繳納裁判費，且兩造於訴訟程序
    中，亦無其他訴訟費用之支出，爰不併為訴訟費用之諭知。
六、結論：本件原告之訴為有理由，並依民事訴訟法第390條第2
    項，判決如主文。
中    華    民    國  100    年    4    月    8    日
                  民事第二庭    法  官  李言孫
以上正本係照原本作成。
如不服本判決，應於判決送達後20日內向本院提出上訴狀。如委
任律師提起上訴者，應一併繳納上訴審裁判費。
中    華    民    國   100    年    4     月    8     日
                                書記官  林曉汾